【裁判字號】    89,易,1173
【裁判日期】    891002
【裁判案由】    毒品危害防制條例
【裁判全文】
臺灣彰化地方法院刑事判決                        八十九年度易字第一一七三號
    公  訴  人  臺灣彰化地方法院檢察署檢察官
    被      告  甲○○
右列被告因違反毒品危害防制條例案件，經檢察官提起公訴（八十九年度毒偵字第七
一五號），本院判決如左：
    主  文
甲○○施用第貳級毒品，累犯，處有期徒刑拾月。
甲基安非他命淨重零點零玖公克與殘留甲基安非他命之玻璃吸管壹支，均沒收銷燬。
    事  實
一、甲○○曾因違反麻醉藥品管理條例案件，經本院判處有期徒刑八月，嗣上訴，經
    台灣高等法院台中分院於民國（下同）八十二年十月十二日駁回上訴確定。另因
    違反肅清煙毒條例案件，經本院判處有期徒刑三年一月，於八十三年五月十日確
    定。前開二案，嗣經本院裁定應執行有期徒刑三年四月，於八十六年十一月二十
    二日假釋期滿執行完畢。未知悔改，又因施用毒品案件，經送觀察勒戒後，認無
    繼續施用毒品傾向，由台灣彰化地方法院檢察署檢察官於八十八年三月十一日，
    以八十七年度偵緝字第一六０號、八十八年度偵字第二八八０號為不起訴處分確
    定。仍無悛改，再因施用毒品案件，經送觀察、勒戒後，認有繼續施用毒品之傾
    向，除由檢察官提起公訴，經本院於八十八年七月二十日判處有期徒刑一年二月
    ，嗣經上訴，由台灣高等法院台中分院於八十九年三月十三日判決駁回上訴確定
    。並經檢察官聲請，由本院於八十八年五月二十五日裁定令入戒治處所施以強制
    戒治。嗣因戒治成績良好，經本院於八十八年十月二十五日裁定停止戒治，交付
    保護管束。猶無悔悟，復於保護管束期間之八十九年一月二十五日前二、三日內
    ，在不詳處所，以不詳方式施用第二級毒品甲基安非他命一次。於八十九年一月
    二十五日下午四時許，在彰化縣二水鄉裕民村不詳農田工寮內為警查獲，並扣得
    現場甲基安非他命淨重０．０九公克（包裝重０．三二公克）及殘留甲基安非他
    命之玻璃吸食器一支。
二、案經彰化縣警察局田中分局報請臺灣彰化地方法院檢察署檢察官偵查起訴。
    理  由
一、訊據被告甲○○，否認有又施用毒品甲基安非他命之犯行，辯稱：「有可能是吸
    到乙○○的二手煙，因乙○○在通緝中，我去（前開工寮）勸他投案，但當時他
    沒有在吸用（安非他命）。現場查獲的安非他命及吸食器應是他的」云云。經查
    ，訊據乙○○，雖否認持有扣案的安非他命與吸食器，惟供述，當天被告是去找
    其喝酒，並沒有要吸用安非他命云云，核與被告所供部分相符，是乙○○既無施
    用安非他命之行為，則被告寧有吸到二手煙之理。況安非他命市價不低，吸用者
    無不珍視，殆以少量加燒使生煙霧方式近嗅吸之，且無反吐之行，如有逸漏，亦
    必絕少，當不若普通吸用香煙，吞吐之際，旁人均得忍受二手煙害之景況。若以
    相處密室，近在尺寸，則見有吸用行為，不思暫避，反力吸逸漏之少許，則其有
    施用故意昭昭明甚，斷無諉以受「二手煙害」而得自欺脫解犯行至灼。且被告於
    八十九年一月二十五日為警查獲時所採尿液，雖未經彰化縣衛生局檢出甲基安非
    他命陽性反應，有煙毒尿液檢驗成績書一紙在卷可稽，但經送請法務部調查局以
    更精密之氣相層析質譜儀分析法確認結果，係呈甲基安非他命陽性反應，有檢驗
    通知書一紙在卷可憑。而依人體施用（甲基）安非他命後，約於二、三日內仍得
    於尿液中檢出甲基安非他命陽性反應之一般經驗，足徵被告應於八十九年一月二
    十五日前二、三日內某時有施用安非他命一次之行為。復有現場查扣，經法務部
    調查局檢驗無訛之甲基安非他命與殘留甲基安非他命之吸食器供佐，有檢驗通知
    書在卷可憑。故綜上，被告辯稱之詞委不足採，本件事證明確，被告犯行堪以認
    定。
二、查被告前因違反毒品危害防制條例案件，經本院裁定送觀察、勒戒後，認無繼續
    施用毒品傾向，由台灣彰化地方法院檢察署檢察官於八十八年三月十一日，以八
    十七年度偵緝字第一六０號、八十八年度偵字第二八八０號為不起訴處分確定，
    有不起訴處分書在卷可稽。不知悛改，再因施用毒品案件，經送觀察、勒戒後，
    認有繼續施用毒品之傾向，除由檢察官提起公訴，經本院於八十八年七月二十日
    判處有期徒刑一年二月，嗣經上訴，由台灣高等法院台中分院於八十九年三月十
    三日判決駁回上訴確定。並經檢察官聲請，由本院於八十八年五月二十五日裁定
    令入戒治處所施以強制戒治。嗣因戒治成績良好，經本院於八十八年十月二十五
    日裁定停止戒治，交付保護管束，有台灣彰化地方法院檢察署刑案資料查註紀錄
    表與台灣高等法院被告全國前案紀錄表在卷可按。猶無悔悟，復於保護管束期間
    內更犯本罪，是核被告所為，係犯毒品危害防制條例第十條第二項之罪。被告因
    施用而持有甲基安非他命之低度行為，已為其施用之高度行為所吸收，不另論罪
    被告曾因違反麻醉藥品管理條例案件，經本院判處有期徒刑八月，嗣上訴，經台
    灣高等法院台中分院於八十二年十月十二日駁回上訴確定。另因違反肅清煙毒條
    例案件，經本院判處有期徒刑三年一月，於八十三年五月十日確定。前開二案，
    嗣經本院裁定應執行有期徒刑三年四月，於八十六年十一月二十二日假釋期滿執
    行完畢，有台灣彰化地方法院檢察署刑案資料查註紀錄表與台灣高等法院被告全
    國前案紀錄表附卷可證，其於五年內再犯有期徒刑以上之罪，為累犯，應依刑法
    第四十七條之規定加重其刑。爰審酌被告之品行、犯罪之動機、目的、手段及犯
    罪後之態度等一切情狀，量處如主文所示之刑，以資懲處。扣案甲基安非他命淨
    重０．０九公克，為第二級毒品，殘留甲基安非他命之吸食器一支，因在物理上
    難與其上殘留之甲基安非他命析離，應視同甲基安非他命，有法務部調查局檢驗
    通知書在卷可據，應依毒品危害防制條例第十八條第一項，不問屬於犯人與否，
    均宣告沒收銷燬之。
據上論斷，應依刑事訴訟法第二百九十九條第一項前段，毒品危害防制條例第十條第
二項、第十八條第一項，刑法第十一條前段、第四十七條，判決如主文。
本案經檢察官吳憲明到庭執行職務。
中      華      民      國      八十九      年    十    月        二  日
                                臺灣彰化地方法院刑事第二庭
                                            法      官    洪  榮  謙
右正本證明與原本無異。
如不服本判決，應於判決送達後十日內向本院提出上訴狀( 須附繕本 )。
                                            法院書記官    梁  高  賓
中      華      民      國      八十九      年    十    月        六  日
毒品危害防制條例第十條：
施用第一級毒品者，處六月以上五年以下有期徒刑。
施用第二級毒品者，處三年以下有期徒刑。
毒品危害防制條例第十八條：
查獲之毒品及專供製造或施用毒品之器具，不問屬於犯人與否，均沒收銷燬之。但合
於醫藥或研究之用者，得不予銷燬。
前項合於醫藥或研究用毒品或器具之管理辦法，由法務部會同行政院衛生署定之。


司法院資訊處製作；財團法人民間司法改革基金會備份。
